【裁判字號】    90,易,239
【裁判日期】    900417
【裁判案由】    竊盜
【裁判全文】
臺灣新竹地方法院刑事判決                            九十年度易字第二三九號
    公  訴  人  臺灣新竹地方法院檢察署檢察官
    被      告  甲○○
右列被告因竊盜案件，經檢察官提起公訴（九十年度偵字第五二一號），本院判決如
左：
    主      文
甲○○攜帶兇器竊盜未遂，累犯，處有期徒刑陸月，如易科罰金，以參佰元折算壹日
。鉗子壹支沒收。
    事      實
一、甲○○前曾因竊盜案件，經本院於民國（下同）八十五年十一月七日，判處有期
    徒刑五月，確定後入監執行，於八十六年六月十六日執行完畢，詎其仍不知悔改
    ，復意圖為自己不法之所有，於八十九年七月二十七日二十三時三十分許（公訴
    人誤為七月二十八日），攜帶其所有客觀上足供為凶器之鉗子一支，騎乘車號Ｒ
    ＰＳ─一四九號輕機車至新竹縣新豐鄉瑞興村十二鄰二三五號旁農路道路，以前
    開鉗子拆卸乙○○所有停放該處之農耕機煞車手把及後輪轉軸器欲行竊取時，適
    乙○○經過該處發現而未遂，甲○○見事跡敗露旋騎乘前開機車逃逸，惟仍為乙
    ○○抄記車號報警查獲。
二、案經新竹縣警察局竹北分局報請臺灣新竹地方法院檢察署檢察官偵查起訴。
    理      由
一、訊據被告甲○○坦承於右揭時地，以鉗子剪斷被害人乙○○所有之農耕機煞車線
    並以石頭敲開農耕機後輪軸，惟矢口否認有何竊盜犯行，辯稱：伊是喝酒醉心情
    不好，與被害人爸爸有鬥嘴才破壞其農耕機云云。惟查，右揭犯罪事實，業據被
    害人乙○○於警訊及本院訊問時指訴綦詳，被告於本院自承不知農耕機為何人所
    有，於警訊時復坦承不認識被害人亦無恩怨，則何以會無故於深夜毀損被害人農
    耕機？況被告若僅意在毀損，持硬物石磈砸毀農耕機已足，又何須大費週章使用
    工具拆卸，是其前開所辯，顯悖於常情，不足採信，其有竊盜之犯意甚明。事證
    明確，被告竊盜犯行，應堪認定。
二、被告持以行竊之鉗子一支，客觀上足資認係兇器，核被告所為，係犯刑法第三百
    二十一條第二項、第一項第三款之攜帶兇器竊盜未遂罪。被告已著手於竊盜行為
    之實行，但未達於既遂階段，為未遂犯，應依刑法第二十六條前段之規定減輕其
    刑。又被告前曾犯竊盜罪，經本院判處有期徒刑五月確定，於八十六年六月十六
    日執行完畢，有台灣高等法院被告全國前案紀錄表在卷可稽，其於有期徒刑執行
    完畢後，五年以內再犯本件有期徒刑以上之罪，為累犯，應依刑法第四十七條規
    定加重其刑，並先加後減之。爰審酌被告不思靠己勞力獲取所需，竟貪圖近利著
    手竊取他人財物，惟其事後已與被害人達成和解，修復被害人農耕機，有和解書
    乙件附卷足憑，及其犯罪後仍飾詞狡辯等一切情狀，量處如主文所示之刑，並諭
    知易科罰金之折算標準。又被告於行為後，刑法第四十一條業於九十年一月四日
    修正為「犯最重本刑為五年以下有期徒刑以下之刑之罪，而受六月以下有期徒刑
    或拘役之宣告，因身體、教育、職業、家庭之關係或其他正當事由，執行顯有困
    難者，得以一元以上三元以下折算一日，易科罰金。但確因不執行所宣告之刑，
    難收矯正之效或難以維持法秩序者，不在此限。」，並於同年月十日公佈施行，
    於同年月十二日生效，茲比較新舊法之規定，以變更後之新法對被告較為有利，
    依刑法第二條第一項前段之規定，自應適用裁判時之新法。至被告行竊用之鉗子
    一支雖未扣案，然係被告所有，且現置於機車行李箱內，業據其供明在卷，應依
    刑法第三十八條第一項第二款之規定宣告沒收之。
據上論斷，應依刑事訴訟法第二百九十九條第一項前段，刑法第三百二十一條第二項
、第一項第三款、第二十六條前段、第四十七條、第二條第一項前段、第四十一條第
一項前段、第三十八條第一項第二款，罰金罰鍰提高標條例第二條，判決如主文。
本案經檢察官吳金棟到庭執行職務。
中      華      民      國    九十    年       四     月      十七      日
                                       臺灣新竹地方法院刑事第二庭
                                           法  官  楊  明  箴
右正本證明與原本無異。
如不服本判決，應於判決送達後十日內向本院提出上訴狀( 應附繕本 )，上訴於
臺灣高等法院。
                                    書記官  陳  進  楷
中      華      民      國    九十    年       四     月      二十四    日
附錄論罪科刑法條：刑法第三百二十一條第一項第三款、第二項。
犯竊盜罪而有左列情形之一者，處六月以上五年以下有期徒刑。
第三款：攜帶兇器而犯之者。
前項之未遂犯罰之。


司法院資訊處製作；財團法人民間司法改革基金會備份。
